# 请教陈老师，售后回租形成融资租赁按照抵押贷款核算的合理性

提问人：877046713 时间：2017-06-02 14:24:18
陈老师，甲公司（光伏在建电厂）与乙融资租赁公司签订合同，约定甲公司将一批光伏组件含税价246,763,649.00元，账面价值210,909,101.71（剔除增值税）所有权转让给乙融资租赁公司，换取 2 亿元融资，并租回形成融资租赁，手续费 1100 万， 2017 年 5 月1 日支付 600 万， 2018 年 5 月 1 日支付 500 万，租赁押金 1800 万，租赁期 8 年，每年 2 月， 5 月， 8 月， 11 月支付租赁利息，每年 5 月份支付租赁本金 2500 万，租赁截止日合计支付本息228,696,,850.00。 该单位认为其经济实质为抵押贷款，故将 2 亿元作为长期借款核算， 1100 万手续费作为长期待摊费用核算， 1800 万委贷手续费作为其他应收款核算（显然不对）。 按照租赁准则规定是应当确认递延收益，长期应付款，未确认融资费用等。不知可否作为抵押贷款简化核算，在确认长期应付款的同时，确认未确认融资费用，但是不确认递延收益等。 借：银行存款 194000000 （200000000-6000000） 未确认融资费用 39696850 贷：长期应付款 233696850 （228696850+5000000）
借：长期应收款 18000000 贷：银行存款 18000000
不知这是否与准则相背离，因为该租赁合同已经签订所有权转移证明，但是合同规定租赁结束后，租赁物所有权转移至甲单位。

回答人：chenyiwei
可以直接作为资产抵押借款进行核算。该借款的初始确认金额为： 2 亿元融资－手续费 1100 万＝ 18900 万，另外押金应确认为单独的长期应收款。请参考《瑞华研究 2010 ～ 2016 汇编》之“问题4-2-12（涉及保证金及手续费的售后回租构成融资租赁交易的会计处理）”、“问题4-2-13（涉及税金影响的售后回租构成融资租赁交易的会计处理）”。